【裁判字號】    99,中簡,2266
【裁判日期】    991126
【裁判案由】    詐欺
【裁判全文】
臺灣臺中地方法院刑事簡易判決        99年度中簡字第2266號
聲  請  人  臺灣臺中地方法院檢察署檢察官
被      告  趙柏衛
            鄭麗中
上列被告等因詐欺案件，經檢察官聲請簡易判決處刑（99年度偵
字第3657、12674號）暨移送併辦（臺灣臺中地方法院檢察署99
年度偵緝字第1495號、99年度偵字第18113、16689、17118號；
臺灣臺北地方法院檢察署99年度偵字第12989號），本院判決處
刑如下：
    主    文
趙柏衛幫助意圖為自己不法之所有，以詐術使人將本人之物交付
，處有期徒刑月，如易科罰金，以新臺幣壹仟元折算壹日。
鄭麗中幫助意圖為自己不法之所有，以詐術使人將本人之物交付
，處有期徒刑肆月，如易科罰金，以新臺幣壹仟元折算壹日（交
付帳戶資料部分）；又幫助意圖為自己不法不法之所有，以詐術
使人將本人之物交付，處有期徒刑貳月，如易科罰金，以新臺幣
壹仟元折算壹日（交付行動電話門號部分）；應執行有期徒刑伍
月，如易科罰金，以新臺幣壹仟元折算壹日。
    犯罪事實
一、趙柏衛、鄭麗中2人均可預見詐騙集團經常以中獎、退稅及
    帳戶遭冒用等理由使被詐騙人將款項匯入其指定之人頭金融
    帳戶，以掩飾其犯罪所得，並藉此阻斷檢警人員之追查，且
    此種犯罪類型於社會中早已屢見不鮮，因此如將其個人申辦
    之金融帳戶存摺、印章、金融卡、密碼等帳戶資料任意交付
    他人，該蒐集帳戶之他人將藉所蒐集之帳戶，遂行其詐欺取
    財犯罪之目的，詎其竟不顧他人可能遭受財產上損害之危險
    ，而分別基於容任他人利用其金融帳戶作為詐欺犯罪使用工
    具，亦並不違反其本意之幫助故意，竟仍分別為下列行為：
  (一)趙柏衛於民國98年10月16日下午2時13分許，在臺中市○區
    ○○路63號之統一超商前，將其前向中華郵政股份有限公司
    （下稱中華郵政公司）臺中市福平里郵局申請之帳號000-00
    000000000005號帳戶之金融卡（含密碼），交付予真實姓名
    、年籍不詳自稱林主任、彭經理指派之成年男子，容任其所
    屬之詐欺集團成員使用其帳戶以遂行詐欺取財犯罪；
  (二)鄭麗中於98年10月15日凌晨2時許，在臺中市○區○○路與
    三賢街口之7-11便利商店，將其前向渣打國際商業銀行（原
    新竹國際商業銀行）文心分行申請之帳號000000000000號帳
    戶之存摺、金融卡（含密碼），交付予真實姓名年籍不詳之
    成年男子，容任其所屬之詐欺集團成員使用其帳戶以遂行詐
    欺取財犯罪；
  (三)鄭麗中另於99年1月29日，在不詳地點，將當日在臺中市○
    ○路與忠明路口之威寶電信門市申請之0000-000000號行動
    電話門號之SIM卡1張，以不詳代價賣給真實姓名年籍不詳之
    人，而容許該人及所屬之詐騙集團成員，藉其門號SIM卡遂
    行詐欺取財犯罪。
二、嗣詐欺集團成員即共同基於意圖為自己不法所有之犯意聯絡
    ，先後以附表各該編號所示之犯罪時間及詐欺手段（包括提
    供趙柏衛、鄭麗中之上揭帳戶供被害人入戶匯款用，以及以
    鄭麗中之上揭行動電話做為聯絡工具部分），向附表各編號
    所示之被害人黃麗芳、陳芝君、李榮杰、宋怡苓、吳重翰、
    鄧俊豪等人實行網拍詐騙，致使附表所示之被害人等陷於錯
    誤，而於附表各編號所示之轉帳日期，將附表各編號所示之
    金額匯入趙柏衛、鄭麗中之上開帳戶，該等款項旋遭提領完
    畢，黃麗芳等人事後因分別察覺賣家之帳號遭網站停權使用
    、遲未收到所購商品等情，方知受騙，乃分別報警處理。
    理    由
一、訊據被告趙柏衛、鄭麗中固坦承有上揭交付帳戶資料、行動
    電話號碼予他人等行為，惟均矢口否認有何幫助詐欺取財之
    犯行，被告趙柏衛辯稱：伊於98年10月16日看自由時報廣告
    應徵電玩試打員，以家裡的00000000號撥打0000-000000號
    ，問是否缺人，對方問說伊有沒有做過，對方說目前沒有缺
    ，後來對方說有缺司機，會派外務出來面試，約在中興大學
    學府路的一間7-11，只叫伊帶履歷表，見面又要伊郵局帳戶
    存摺及提款卡影本，伊問說為什麼要帳戶，對方說因為之前
    在做的欠銀行錢，客人的錢轉過去，結果被銀行扣掉，然後
    又跟伊要提款卡，伊覺得不大對，對方說放心，約在7-11有
    提款機可以當場測試，結果對方把伊提款卡收到牛皮紙袋，
    叫伊跟林主任聯絡後什麼都沒說就走掉了，伊打給林主任就
    說現在會計小姐外出，晚一點會跟伊聯絡，叫伊放心，會計
    小姐回來測試完就會把東西還給伊，就跟伊要提款卡密碼，
    伊原本不相信，但對方說只是測試，晚一點會還給伊，林主
    任、還有彭經理後來也都輪流一直用電話跟伊聯絡，問說要
    做晚班或早班，還有1支電話0000-000000號，叫伊下禮拜一
    或禮拜六去中華路的國小等準備上班，那陣子伊都有去刷簿
    子都沒事，10月19日去郵局刷本子，機器不能讀，郵局人說
    變為警示帳戶，看伊要不要去警局報案，伊去健康派出所做
    筆錄，員警說不算報案，這過程中有用家裡及手機0000-000
    000號打給對方，伊當初跟作筆錄的警察說，可不可以去7-
    11調監視器，警察說不一定可以調，伊想說應徵工作真的需
    要交付提款卡及密碼云云；而被告鄭麗中則辯稱：伊因為缺
    錢有去地下錢莊借款1萬元，以存摺、提款卡當抵押，約好
    還款就還給伊，10天一期，時間到通知對方要還錢，請對方
    把存摺等帶來還，還錢時跟對方要存摺、提款卡，對方說因
    為伊臨時告知，明天會通知伊，結果等了好幾天，對方都沒
    有打電話給伊，伊打電話也不通，才去銀行補辦，大墩派出
    所警察來說是警示帳戶，沒有將帳戶租借給地下錢莊，伊沒
    有給地下錢莊密碼（後改稱忘記有沒有給密碼），還錢後的
    一個禮拜內去辦理掛失，詳細時間忘記了，而威寶電信0000
    -000000行動電話預付卡，伊於99年1月29日申請之後連同申
    請書與易付卡資料全部放在伊所有車號後3碼為288號之機車
    行李箱內，當時正要回家，經過漢口路與河南路口之黃昏市
    場，進去市場買東西，出來後就發現機車內的申請書及易付
    卡都不見了，伊沒想到說偷的人會拿去用，也想說裡面儲值
    300元打完就沒用了，所以沒報案云云。惟查：
  (一)上開詐欺集團如何對被害人詐騙財物之犯罪事實，業據被害
    人黃麗芳、陳芝君、李榮杰、宋怡苓、吳重翰、鄧俊豪於警
    詢時指述綦詳，並有被告趙柏衛所有前開郵局帳戶之開戶人
    基本資料及客戶歷史檔交易清單、被告鄭麗中所有前開銀行
    帳戶之開戶人基本資料、活期性存款歷史明細查詢、行動電
    話門號0000000000號之申請資料及通聯調閱查詢單各一份附
    卷可稽，復有被害人黃麗芳所提出之郵政自動櫃員機交易明
    細表、臺灣企銀草屯分行帳號00000000000號帳戶活期儲蓄
    存款存摺封面暨交易明細影本、內政部警政署反詐騙諮詢專
    線紀錄表、南投縣政府警察局南投分局半山派出所受理詐騙
    帳戶通報警示簡便格式表、受理刑事案件報案三聯單、受理
    各類案件紀錄表；被害人陳芝君所提出之郵政自動櫃員機交
    易明細表、國泰世華銀行東臺南分行帳號000-00-000000-0
    號帳戶存摺影本、內政部警政署反詐騙諮詢專線紀錄表、臺
    南市警察局第一分局德高派出所受理詐騙帳戶通報警示簡便
    格式表、受理刑事案件報案三聯單、受理各類案件紀錄表、
    ；被害人李榮杰所提出之中華郵政WebATM轉帳明細表、露天
    拍賣網頁資料、內政部警政署反詐騙諮詢專線紀錄表、宜蘭
    縣政府警察局礁溪分局忠孝派出所受理各類案件紀錄表、受
    理詐騙帳戶通報警示簡便格式表；被害人宋怡苓所提出之網
    路銀行（個人）交易通知－跨行轉帳交易網頁資料、雅虎奇
    摩拍賣網頁資料、高雄市政府警察局左營分局博愛四路派出
    所受理刑事案件報案三聯單、受理各類案件紀錄表；被害人
    吳重翰所提出之渣打銀行自動櫃員機交易明細表、內政部警
    政署反詐騙案件紀錄表、臺北市政府警察局文山二局景美派
    出所受理刑事案件報案三聯單、受理詐騙帳戶通報警示簡便
    格式表、金融機構聯防機制通報單；被害人鄧俊豪所提出之
    永豐銀行櫃員機交易明細、雅虎奇摩拍賣網頁資料、內政部
    警政署反詐騙諮詢專線紀錄表、臺北市政府警察局文山一局
    木新派出所受理刑事案件報案三聯單、受理各類案件紀錄表
    、受理詐騙帳戶通報警示簡便格式表各1份附卷可佐，是以
    上開臺中市福平里郵局帳號000-00000000000005帳戶確係被
    告趙柏衛所有，而於98年10月16日下午2時13分許，在臺中
    市○區○○路63號之統一超商前，將該帳戶之金融卡（含密
    碼），交付予真實姓名、年籍不詳自稱林主任、彭經理指派
    之成年男子；上開渣打國際商業銀行文心分行帳號00000000
    0000號帳戶及0000-000000號行動電話門號SIM卡均係被告鄭
    麗中所有，而分別於98年10月15日凌晨2時許、99年1月29日
    ，在臺中市○區○○路與三賢街口之7-11便利商店與不詳地
    點，將該帳戶之存摺、金融卡、密碼及該門號之SIM卡交付
    予真實姓名年籍不詳之人，嗣後被害人黃麗芳、陳芝君、李
    榮杰、宋怡苓、吳重翰、鄧俊豪亦受有詐欺集團成員以如附
    表各編號所示犯罪時間及手段實行詐騙，而分別因撥打上開
    門號聯絡買賣事宜或將款項匯入被告趙柏衛、鄭麗中之上開
    臺中市福平里郵局及渣打國際商業銀行文心分行帳戶內而遭
    詐騙等情，應堪認定。
  (二)被告趙柏衛雖以上開情詞置辯，惟衡諸經驗法則，應徵工作
    並無須將金融卡及密碼，均交付予真實姓名不詳之人士使用
    ，況被告趙柏衛並無至公司營業場所應徵，即將金融卡等物
    ，在便利商店交付，豈非催討無門？而該集團成員未依約將
    金融卡返還，被告趙柏衛亦坦承交付當時已起疑，卻謂因刷
    簿子沒有問題，當時因家裡缺錢且沒有工作，即未將金融卡
    掛失，顯有可疑。又該帳戶如係作為客人贏錢時需要私下交
    易之用，理應匯入客人指定帳戶，豈會將帳戶交給客人使用
    ，且被告趙柏衛亦坦承之前做過遊藝場之作法係私下交易現
    金，不會用匯款方式等語，足認被告辯稱難認合理。況金融
    帳戶之原開戶人只要向金融機構辦理掛失止付，詐欺集團將
    無法提領詐得金額，則詐欺集團若未取得原帳戶之所有人同
    意而加以使用，則費盡心思所詐得金額亦有可能遭原帳戶所
    有人以掛失補發方式，或是透過網路銀行轉帳之方式提領一
    空，衡情詐欺集團不致以渠等無法掌控之帳戶，作為詐騙被
    害人金錢之往來帳戶，而甘冒可能遭原帳戶所有人凍結帳戶
    補辦存摺資料領款，致無法提領之風險。因此，本件被告趙
    柏衛之上開帳戶金融卡及密碼，若非詐欺集團成員與被告趙
    柏衛間有所約定，詐欺集團為避免上述風險，當不致於使用
    該帳戶行騙。而被告鄭麗中雖辯稱將存摺、金融卡及密碼交
    付地下錢莊作為抵押，然地下錢莊為擔保債權，通常以質押
    身分證、簽立本票作為擔保，而如被告所言既已將款項還給
    地下錢莊，豈會遲未將存摺、金融卡取回或向銀行辦理掛失
    止付，且被告鄭麗中所辯，復未能提出相關證據佐證；至其
    行動電話門號卡遺失之辯解，更因較諸行動電話門號更有價
    值之機車並未遭竊而與常情不符，況一般人申辦行動電話門
    號或預付卡門號，當係為了供通訊之用，果該門號遭竊或遺
    失，因該等預付卡內有儲值，且當今他人以電話詐欺取財之
    事乃層出不窮，為免該等電話淪為詐欺集團所用而供犯罪，
    理應立即報警處理，惟被告趙麗中捨此不為而逕以上詞置辯
    ，顯與事理有所不符而不足採信。按刑法上之故意，分直接
    故意（確定故意）與間接故意（不確定故意），「行為人對
    於構成犯罪之事實，明知並有意使其發生者」為直接故意；
    又「行為人對於構成犯罪之事實，預見其發生而其發生並不
    違背其本意者」為間接故意。而參以金融帳戶可供款項之存
    匯、提領，一般人均可輕易申請開設，並無任何資格條件之
    限制，苟有使用金融存款帳戶之正當用途，自以使用其本人
    或可信賴之親友申請之帳戶，最為便利安全，始可避免帳戶
    名義人反悔或心存歹念而利用通知掛失止付、變更存戶印鑑
    章或換摺之方式，將帳戶內之款項提領一空，反致使用帳戶
    人蒙受損失；而行動電話門號之申辦亦無身分、財力之限制
    ，任何人亦可輕易持身分證件申辦，苟非為犯罪等不法目的
    或為掩飾自己真實身分，並藉以逃避查緝，依常情並無捨棄
    自己申設帳戶而迂迴以花費金錢或其他方法向無相當信賴關
    係之陌生人取得帳戶、行動電話使用之理。且近年來詐欺取
    財之犯罪類型層出不窮，該等犯罪，多數均係利用他人帳戶
    以及店化作為詐欺聯絡以及所得財物之出入，此情早經媒體
    廣為披載，是依一般人通常之知識、智能及經驗，均已知向
    陌生人購買、承租或其他方法取得帳戶、行動電話門號者，
    多係欲藉該帳戶或門號以遂行不法行為而取得不法犯罪所得
    ，並同時達到隱匿行為人以及帳戶內資金之實際取得人之身
    分，以逃避追查，被告2人均係成年且有智識之人，對此亦
    應知之甚詳，自難諉稱不知，故被告趙柏衛對交付上開臺中
    市福平里郵局帳戶之金融卡（含密碼）予真實姓名、年籍不
    詳自稱林主任、彭主任指派之成年男子；被告鄭麗中對於交
    付上開渣打國際商業銀行文心分行帳戶之存摺、金融卡、密
    碼及0000-000000號行動電話門號SIM卡予真實姓名年籍不詳
    之人，將可能被用來作為詐欺取財等非法用途，應有所預見
    ，且不違背其本意，惟被告2人猶仍分別提供其所有之上開
    帳戶、行動電話門號SIM卡資料予姓名年籍不詳之人使用，
    堪認被告2人確有容任該人將被告等所有之上開帳戶、行動
    電話門號SIM卡資料作為詐欺取財之匯款帳戶及詐欺聯絡使
    用，準此，足認被告2人應有幫助詐欺取財罪之不確定故意
    。再者，上開被告2人所交付之帳戶，於被害人等在當日匯
    款，隨即於當日遭大量提領之情形，有上開帳戶之交易明細
    資料可按，其顯非一般人正常之存提款使用。另以被害人等
    均係接獲電話始遭詐騙，衡情此類詐騙電話不可能僅對少數
    被害人發送，且該犯罪集團分工精細，各成員分別扮演購物
    人員、銀行行員等角色，致被害人等被騙而各自匯款，以此
    詐欺方法獲取犯罪所得之情狀觀之，本件詐欺集團成員，顯
    均係共同以意圖為自己不法之所有，以詐術使人將本人之物
    交付無疑，彼等從事拍賣（購物）詐財之不法行為，應成立
    刑法第339條第1項之詐欺取財罪。被告2人分別提供上開臺
    中市福平里郵局、渣打國際商業銀行文心分行帳戶及行動電
    話門號SIM卡予該等人實施詐欺取財犯行，幫助彼等遂行詐
    欺犯罪，事證至為明確，其等辯稱不知道該帳戶及SIM卡會
    遭他人做為詐欺使用云云，並不足採，犯行堪以認定，均應
    依法論科。
二、核被告趙柏衛、鄭麗中所為，均應成立刑法第30條第1項、
    第339條第1項之詐欺取財罪之幫助犯，並依刑法第30條第2
    項之規定減輕其刑。被告鄭麗中前後2次幫助詐欺犯行，犯
    意各別，行為互殊，應予分論併罰。又被告鄭麗中以一交付
    行動電話門號SIM卡予詐欺集團成員之幫助行為，同時幫助
    詐欺集團成員對被害人李榮杰、宋怡苓、鄧俊豪行詐欺取財
    犯行，乃一實質上之幫助行為；而被告趙柏衛、鄭麗中分別
    於上開時地，將其等所申設上開帳戶之存摺、金融卡、密碼
    等物交付予某真實姓名年籍不詳之人，造成被害人黃麗芳、
    陳芝君、吳重翰分別因遭詐欺而受有損害，故被告2人以一
    個幫助行為，侵害數個財產法益，而構成幫助共同詐欺取財
    罪，依刑法第55條之規定，係一行為觸犯數罪名，為想像競
    合犯，應從一重論處（被告2人本件犯罪之型態為幫助他人
    詐欺取財，因詐欺取財之正犯是否屬於共同正犯，與被告2
    人應成立之罪名、刑責均無涉，為免累贅，爰不於主文欄諭
    知被告幫助「共同」詐欺取財，附此敘明）。另臺灣臺中地
    方法院檢察署檢察官、臺灣臺北地方法院檢察署檢察官移送
    併辦部分（即附表編號２、４、５、６部分，其中編號２、
    ４部分係屬同一犯罪事實之同一案件）與本件經檢察官起訴
    部分，有裁判上一罪之想像競合犯關係，本院自得就該部分
    併予審理。爰審酌被告趙柏衛提供上開郵局帳戶、被告鄭麗
    中提供上開銀行帳戶及行動電話門號SIM卡供詐欺集團成員
    使用，助長詐欺集團財產犯罪之風氣，致本件被害人黃麗芳
    、陳芝君、李榮杰、宋怡苓、吳重翰、鄧俊豪受騙而匯款，
    實為當今社會層出不窮之詐財事件所以發生之根源，造成社
    會互信受損，擾亂金融交易往來秩序，影響層面甚大，且亦
    因被告2人提供個人帳戶、行動電話，致使執法人員難以追
    查該詐騙集團之真實身分，其等犯罪動機、目的、手段及犯
    罪後猶矢口否認犯行，足見其等毫無悔意，惟念其等所為提
    供帳戶、SIM卡僅為幫助行為，尚未實際參與詐欺取財之犯
    行，可責難性較輕，及被害人等受騙金額等一切情狀，分別
    量處如主文所示之刑，並均依法諭知易科罰金之折算標準，
    以資懲儆。
據上論斷，依刑事訴訟法第449條第1項前段、第454條第1項，刑
法第339條第1項、第30條第1項前段、第2項、第41條第1項前段
、第55條，刑法施行法第1條之1，逕以簡易判決處刑如主文。
中    華    民    國    99    年    11    月    26    日
                  臺灣臺中地方法院臺中簡易庭
                              法  官  林學晴
附表：
┌─┬───┬────────────┬──────┬─────┬──────┐
│編│被害人│     犯罪時間及手段     │  轉帳日期  │ 匯款金額 │   備   註  │
│號│      │                        │            │（新臺幣）│            │
├─┼───┼────────────┼──────┼─────┼──────┤
│１│黃麗芳│詐欺集團成員於98年10月19│98年10月19日│  29988元 │臺灣臺中地方│
│  │      │日晚上，撥打電話向黃麗芳│            │          │法院檢察署99│
│  │      │佯稱為PC HOME專員，因業 │            │          │年度偵字第36│
│  │      │務疏失致扣款異常，從1次 │            │          │57、12674號 │
│  │      │變成分12期扣款，需依指示│            │          │            │
│  │      │至自動櫃員機前操作取消扣│            │          │            │
│  │      │款動作云云，致黃麗芳因而│            │          │            │
│  │      │陷於錯誤，遂於同日晚上10│            │          │            │
│  │      │時46分許，依該成員指示前│            │          │            │
│  │      │往南投縣南投市南崗郵局內│            │          │            │
│  │      │操作自動櫃員機，而將其臺│            │          │            │
│  │      │灣中小企銀帳戶內之存款，│            │          │            │
│  │      │轉帳至趙柏衛所有之中華郵│            │          │            │
│  │      │政公司臺中市福平里郵局帳│            │          │            │
│  │      │號000-00000000000005號帳│            │          │            │
│  │      │戶內，旋遭該詐欺集團成員│            │          │            │
│  │      │提領一空。              │            │          │            │
│  │      │                        │            │          │            │
├─┼───┼────────────┼──────┼─────┼──────┤
│２│陳芝君│詐欺集團成員於98年10月19│98年10月19日│(1)29988元 │臺灣臺中地│
│  │      │日晚上8時30分許，撥打電 │            │（匯入趙柏│  方法院檢察│
│  │      │話向陳芝君佯稱為PC HOME │            │衛之郵局帳│  署99年度偵│
│  │      │網站專員、國泰世華銀行及│            │戶金額）  │  字第3657、│
│  │      │渣打銀行行員，因作業問題│            │(2)33000元 │  12674號   │
│  │      │誤設分期付款功能，需依指│            │（匯入鄭麗│            │
│  │      │示至自動櫃員機前操作取消│            │中之渣打國│《移送併辦》│
│  │      │扣款動作云云，致陳芝君因│            │際商業銀行│臺中地方法│
│  │      │而陷於錯誤，遂於98年10月│            │帳戶金額）│  院檢察署99│
│  │      │19日晚上9時22分許，依該 │            │          │  年度偵緝字│
│  │      │成員指示以陳芝君之國泰世│            │          │  第1495號（│
│  │      │華銀行金融卡操作自動櫃員│            │          │  同一事實關│
│  │      │機，而將其帳戶內之存款轉│            │          │  係）      │
│  │      │帳至趙柏衛所有之中華郵政│            │          │            │
│  │      │公司臺中市福平里郵局帳號│            │          │            │
│  │      │000-00 000000000005號帳 │            │          │            │
│  │      │戶內；復於同日晚上10時57│            │          │            │
│  │      │分許，另以現金存款之方式│            │          │            │
│  │      │，將現金存入鄭麗中所有之│            │          │            │
│  │      │渣打國際商業銀行帳號052-│            │          │            │
│  │      │000000000000號帳戶內，上│            │          │            │
│  │      │開金額旋遭該詐欺集團成員│            │          │            │
│  │      │提領一空。              │            │          │            │
│  │      │                        │            │          │            │
├─┼───┼────────────┼──────┼─────┼──────┤
│３│李榮杰│詐欺集團成員於99年2月28 │99年2月28日 │  1760元  │臺灣臺中地方│
│  │      │日，在雅虎奇摩拍賣網站，│            │          │法院檢察署99│
│  │      │冒用不知情之謝旻憲之帳號│            │          │年度偵字第36│
│  │      │jojo_estore，刊登拍賣創 │            │          │57、12674號 │
│  │      │見250GB隨身硬碟，並留下 │            │          │            │
│  │      │鄭麗中申辦之0000-000000 │            │          │            │
│  │      │號行動電話做為聯絡之用，│            │          │            │
│  │      │致李榮杰因而陷於錯誤，於│            │          │            │
│  │      │99年2月28日0時23分許下標│            │          │            │
│  │      │，並於同日下午1時41分許 │            │          │            │
│  │      │，以網路ATM匯款方式轉帳 │            │          │            │
│  │      │1760元至不知情之黃焜耀所│            │          │            │
│  │      │有中華郵政臺中民權路郵局│            │          │            │
│  │      │帳號000-00000000000009號│            │          │            │
│  │      │帳戶內（該筆金額係該詐欺│            │          │            │
│  │      │集團成員，利用不知情之許│            │          │            │
│  │      │成家在露天拍賣網站之帳號│            │          │            │
│  │      │a0000000，向不知情之黃焜│            │          │            │
│  │      │耀之露天拍賣網站購買「遠│            │          │            │
│  │      │傳電信IF儲值卡150」1張、│            │          │            │
│  │      │「遠傳電信IF儲值卡350」 │            │          │            │
│  │      │6張，共計1760元）。     │            │          │            │
│  │      │                        │            │          │            │
├─┼───┼────────────┼──────┼─────┼──────┤
│４│宋怡苓│詐欺集團成員於99年2月26 │ 99年3月1日 │  2900元  │《移送併辦》│
│  │      │日，在雅虎奇摩拍賣網站，│            │          │臺灣臺中地│
│  │      │冒用不知情之謝旻憲之帳號│            │          │  方法院檢察│
│  │      │jojo_estore，刊登拍賣Wii│            │          │  署99年度偵│
│  │      │Fit Plus塑身加強版（繁體│            │          │  字第18113 │
│  │      │中文版公司貨）-加附Wii平│            │          │  號        │
│  │      │衡器組合套裝版+四合一週 │            │          │臺灣臺中地│
│  │      │邊商品，並留下鄭麗中申辦│            │          │  方法院檢察│
│  │      │之0000000000號行動電話做│            │          │  署99年度偵│
│  │      │為聯絡之用，致宋怡苓因而│            │          │  字第16689 │
│  │      │陷於錯誤，於99年3月1日下│            │          │  、17118號 │
│  │      │午1時許下標後，即撥打上 │            │          │（同一事實關│
│  │      │開行動電話門號0000000000│            │          │係）        │
│  │      │號聯絡，並依對方指示於同│            │          │            │
│  │      │日下午2時許，利用臺灣銀 │            │          │            │
│  │      │行之網路銀行匯款至林欣瑜│            │          │            │
│  │      │所有華南商業銀行基隆港口│            │          │            │
│  │      │分行帳號000-000000000000│            │          │            │
│  │      │號帳戶內（林欣瑜涉嫌幫助│            │          │            │
│  │      │詐欺部分，另由臺灣士林地│            │          │            │
│  │      │方法院檢察署偵辦中）。  │            │          │            │
│  │      │                        │            │          │            │
├─┼───┼────────────┼──────┼─────┼──────┤
│５│吳重翰│詐欺集團成員於98年9月19 │98年10月17日│ 50000元  │《移送併辦》│
│  │      │日起，陸續撥打電話向吳重│            │          │臺灣臺中地方│
│  │      │翰佯稱為陳襄理、土地銀行│            │          │法院檢察署99│
│  │      │專員及財金中心專員，表示│            │          │年度偵字第16│
│  │      │因其在網站購買大補帖光碟│            │          │689、17118號│
│  │      │，需驗證身分並至自動櫃員│            │          │            │
│  │      │機前操作，又表示因操作錯│            │          │            │
│  │      │誤造成帳戶成為非法交易帳│            │          │            │
│  │      │戶及涉及洗錢案件云云，致│            │          │            │
│  │      │吳重翰因而陷於錯誤，遂於│            │          │            │
│  │      │98年10月17日下午4時12 分│            │          │            │
│  │      │許，依該成員指示操作自動│            │          │            │
│  │      │櫃員機，將其帳戶內之存款│            │          │            │
│  │      │轉帳至鄭麗中所有之渣打國│            │          │            │
│  │      │際商業銀行帳號000-000000│            │          │            │
│  │      │018681號帳戶內，旋遭該詐│            │          │            │
│  │      │欺集團成員提領一空      │            │          │            │
│  │      │                        │            │          │            │
├─┼───┼────────────┼──────┼─────┼──────┤
│6 │鄧俊豪│詐欺集團成員於99年2月26 │ 99年2月27日│  4250元  │《移送併辦》│
│  │      │日，在雅虎奇摩拍賣網站，│            │          │臺灣臺北地方│
│  │      │冒用不知情之青青之帳號  │            │          │法院檢察署99│
│  │      │tlc00000000，刊登拍賣硬 │            │          │年度偵字第12│
│  │      │碟，並留下鄭麗中申辦之09│            │          │989號       │
│  │      │00000000號行動電話做為聯│            │          │            │
│  │      │絡之用，致鄧俊豪因而陷於│            │          │            │
│  │      │錯誤，以鄭麗中之上揭行動│            │          │            │
│  │      │電話與該集團成員聯繫下標│            │          │            │
│  │      │後，旋即於99年2月27日下 │            │          │            │
│  │      │午4時29分依該集團成員之 │            │          │            │
│  │      │指示，以鄧俊豪所有之兆豐│            │          │            │
│  │      │國際商業銀行提款卡以ATM │            │          │            │
│  │      │自動櫃員機，匯款至陳延元│            │          │            │
│  │      │所有之國泰世華商業銀行館│            │          │            │
│  │      │前分行帳號000-0000000000│            │          │            │
│  │      │39號之帳戶內。（陳延元涉│            │          │            │
│  │      │嫌幫助詐欺部分，另由臺灣│            │          │            │
│  │      │臺北地方法院併案審理）。│            │          │            │
│  │      │                        │            │          │            │
└─┴───┴────────────┴──────┴─────┴──────┘
上正本證明與原本無異。
如不服本判決，應於收受送達後10日內向本院提出上訴書狀（應
附繕本）。
                                書記官  簡雅文
中    華    民    國    99    年    11    月    26    日
【附錄本案論罪科刑法條】
中華民國刑法第339條（普通詐欺罪）
意圖為自己或第三人不法之所有，以詐術使人將本人或第三人之
物交付者，處 5 年以下有期徒刑、拘役或科或併科 1 千元以下
罰金。
以前項方法得財產上不法之利益或使第三人得之者，亦同。
前二項之未遂犯罰之。

司法院資訊處製作；財團法人民間司法改革基金會備份。
